【裁判字號】    89,訴,542
【裁判日期】    891208
【裁判案由】    違反廢棄物清理法
【裁判全文】
台灣基隆地方法院刑事判決                          八十九年度訴字第五四二號
    公  訴  人  臺灣臺北地方法院檢察署檢察官
    被      告  甲○○
    選任辯護人  余鐘柳
右列被告因違反廢棄物清理法案件，經檢察官提起公訴（八十九年度偵字第二四八六
號），本院判決如左：
    主  文
甲○○未經主管機關許可，提供土地回填、堆置廢棄物，處有期徒刑壹年。
    事  實
一、甲○○於民國八十九年五月間，未經主管機關許可，以每車新台幣（下同）三千
    元之代價，提供其父余中元與其他兄弟姊妹所共有，坐落基隆市○○區○○段第
    一一三及同段第一０六等地號土地，供他人回填建築廢棄物、工程廢棄土石方。
    嗣於八十九年五月十三日上午九時四十五分許，乙○○（由本院另行審理）駕駛
    車號ＷＧ－五六三號砂石車，自台北市○○○路、忠孝東路口建築工地，載運建
    築廢棄土石方至上開地點棄置時，為基隆市政府人員當場查獲。
二、案經基隆市政府函請台灣基隆地方法院檢察署檢察官偵查起訴。
    理  由
一、訊據被告甲○○否認有何違反廢棄物清理法犯行，辯稱：伊因其父所有上開土地
    凹陷，所以才填土整地，預備用來種菜，只有在其上傾倒四、五台車之砂土而已
    ，並未回填、堆置廢棄物云云。經查：
    （一）基隆市政府環境保護局接獲民眾檢舉，指稱基隆市○○區○○街十八之二
          號旁，有人傾倒廢土，經該局人員於八十九年五月十三日上午九時四十五
          分許，前往現場稽查，當場查獲乙○○駕駛車號ＷＧ－五六三號砂石車，
          正在基隆市○○區○○段第一一三及同段第一０六等地號土地（重測前為
          同區○○段五堵南小段第九十三、第九十七地號），傾倒工程廢棄土石方
          。此經證人即基隆市政府環境保護局課員謝志煌於偵查中證述明確（見八
          十九年度偵字第二四八六號偵查卷第十六頁，惟其所述土地地號有誤），
          且為證人乙○○於偵查中及本院審理時所坦承，此外復有廢棄物處理稽查
          紀錄工作單二份、土地登記謄本及照片多張在卷可稽。而本院於八十九年
          九月二十一日上午十時許，前往現場履勘結果，坐落基隆市○○區○○段
          第一一四、第一一三及同段第一０五等地號土地上，堆置高度約三公尺之
          礫石及廢棄土石方，且已整平，另在第一一三地號土地竹林旁，堆置三堆
          廢棄土（夾雜磚塊、破木板等廢棄物），亦有勘驗筆錄及照片在卷並囑託
          安樂地政事務所派員測量及繪製土地複丈成果圖附卷足憑（複丈成果圖內
          傾倒廢棄土之同段第一一七、第一一五、第一一四、第一一二地號土地上
          之廢棄土，查無證據足以證明係被告所為）。
    （二）被告雖辯稱，其僅倒了四、五台車之砂土，作為整地種菜之用，沒有供人
          回填、堆置廢棄物云云。然證人乙○○先於偵查中證稱：伊於八十九年五
          月十三日，自台北市○○○路、忠孝東路口，載運一車廢土，剛好在七堵
          、北五堵處遇見被告，被告要其將廢土倒在被告之土地上，每台車之處理
          費為三千元等語（見同上偵查卷第二十七頁）。嗣於本院審理時證稱：被
          告在前二天有告知要其將砂土載過去給被告填土，每台車的運費由工頭支
          付給司機等語（見本院八十九年十一月二十四日訊問筆錄）。證人乙○○
          前後證詞不一，且與被告之供詞彼此矛盾，顯係迴護之詞，與被告之辯詞
          均非可採。
    （三）按營建廢棄物如未能妥善處理，則屬於一般廢棄物，其回收、清除與處理
          ，在直轄市由直轄市政府環境保護局為之，在縣由鄉鎮市公所負責回收、
          清除，由縣環境保護局負責處理，必要時得報經上級主管機關核准，委託
          公、民營廢棄物清除、處理機構辦理之，此為廢棄物清理法第五條第四項
          、第十條所明定，且有行政院八十六年十二月三十一日台八十六內字第五
          二一０九號函在卷足憑。本件被告在上開土地上回填及堆置廢棄物，事前
          未經向主管機關申請許可，此經證人謝志煌證明屬實，且為被告所自承，
          其有違反廢棄物清理法之犯意，灼然甚明，事證明確，被告犯行洵堪認定
          。
二、被告明知其未經主管機關許可，提供土地回填、堆置廢棄物，核其所為，係犯廢
    棄物清理法第二十二條第二項第三款之罪（起訴書誤繕為第一項）。爰審酌被告
    犯罪之動機係整地填平，所棄置之廢棄物，嚴重影響週遭環境衛生並其犯罪之手
    段、犯罪後態度等一切情狀，量處如主文所示之刑，以示懲儆。
據上論斷，應依刑事訴訟法第二百九十九條第一項前段、廢棄物清理法第二十二條第
二項第三款，判決如主文。
本案經檢察官周慶華到庭執行職務
中    華    民    國      八十九      年      十二    月        八      日
                                      臺灣基隆地方法院刑事第三庭
                                            法  官    陳  培  仁
右正本證明與原本無異。
對於本件判決如有不服，應於收受送達後十日內，向本院提出上訴書狀，上訴於臺灣
高等法院，並按他造當事人之人數附具繕本。
                                            書記官    施  鴻  均
中    華    民    國      八十九      年      十二    月        十四    日
附錄論罪法條：
廢棄物清理法第二十二條第二項第三款：
有左列情形之一者，處一年以上五年以下有期徒刑，得併科一百萬元以下罰金：
三、未經主管機關許可，提供土地回填、堆置廢棄物者。


司法院資訊處製作；財團法人民間司法改革基金會備份。
